臺灣高等法院臺中分院刑事判決　　　　94年度上訴字第1876號
上　訴　人
即　被　告　乙○○冒用陳建章.
　　　　　　　　　　　號
　　　　　　　　　　（另案於臺灣臺中監獄臺中分監執行中）
上列上訴人因毒品危害防制條例案件，不服臺灣臺中地方法院94
年度訴字第1839號中華民國94年7月29日第一審判決（起訴案號
：臺灣臺中地方法院檢察署94年度毒偵字第1888號），提起上訴
，本院判決如下：
    主　  文
上訴駁回。
    事 　 實
一、乙○○前因違反槍砲彈藥刀械管制條例案件，經臺灣臺中地
    方法院於民國（下同）九十三年六月四判處有期徒刑四確定
    ，甫於九十三年六月二十三日易科罰金執行完畢。另於九十
    一年間因施用毒品案件，經同法院裁定送觀察、勒戒後，認
    無繼續施用毒品之傾向，而於九十一年六月二十日觀察、勒
    戒執行完畢釋放。詎乙○○仍不知悔改，復基於施用第一級
    毒品海洛因之概括犯意，自九十四年二月中旬起，至同年三
    月十八日十八、十九時止，連續在臺中市○區○○里○○街
    九五號五樓之七住處，將海洛因以注射針筒施打於之方式，
    施用第一級毒品海洛因多次，平均每天約施用一次。另基於
    施用第二級毒品甲基安非他命之概括犯意，自九十四年二月
    中旬起，至同年三月十八日十八、十九時許止，在前開臺中
    市○區○○里○○街九五號五樓之七住處，將甲基安非他命
    置入玻璃球內點火後吸其煙氣之方式，連續施用甲基安非他
    命多次，平均約每二、三天施用一次。嗣於九十四年三月二
    十二日十六時四十分許，在臺中市○區○○里○○街九五號
    五樓之七為警查獲。
二、案經臺中市警察局第五分局報請臺灣臺中地方法院檢察署檢
    察官偵查起訴。
    理    由
一、上揭事實，業據上訴人即被告乙○○於警偵訊、原審及本院
    審理中均供承不諱，其為警查獲時經採尿送驗結果，呈有嗎
    啡及甲基安非他命陽性反應，有中山醫學大學附設醫院藥物
    濫用檢測中心確認結果報告一份（原判決誤載為詮昕科技股
    份有限公司濫用藥物尿液檢驗報告）附卷可稽。又被告曾於
    九十一年間因施用毒品案件，經依臺灣臺中地方法院裁定送
    觀察、勒戒後，認無繼續施用毒品之傾向，於九十一年六月
    二十日觀察、勒戒執行完畢釋放等情，有臺灣高等法院被告
    全國前案紀錄表及臺灣臺中地方法院檢察署刑案執行資料查
    註紀錄表、全國施用毒品案件紀錄表各一份在卷可稽，是被
    告本次再連續施用第一級及第二級毒品之犯行，應屬五年內
    再犯。綜上所述，被告之自白與事實相符，足以採信，事證
    明確，被告上開犯行，堪以認定。
二、核被告乙○○所為，係犯毒品危害防制條例第十條第一項施
    用第一級毒品罪及同條第二項施用第二級毒品罪。其持有毒
    品海洛因及甲基安非他命之低度行為，應各為施用之高度行
    為所吸收，均不另論罪。又其先後分別多次施用毒品海洛因
    及甲基安非他命之犯行，均時間緊接，分別觸犯構成要件相
    同之罪名，顯係基於概括犯意反覆為之，皆為連續犯，爰依
    刑法第五十六條規定，各以一罪論，並均加重其刑。其所犯
    上開二罪間，犯意各別，行為互殊，應分論併罰。查被告前
    因違反槍砲彈藥刀械管制條例案件，經臺灣臺中地方法院判
    處有期徒刑四確定，甫於九十三年六月二十三日易科罰金執
    行完畢，有臺灣高等法院被告前案紀錄表一紙在卷可稽，其
    於有期徒刑執行完畢後，五年以內再犯有期徒刑以上之本罪
    ，應依累犯之規定，均遞加重其刑。原審適用毒品危害防制
    條例第十條第一項、第二項，刑法第十一條、第五十六條、
    第四十七條、第五十一條第五款；並審酌被告前有施用毒品
    前科，竟仍不知警惕，猶繼續施用毒品，及其犯後坦承犯行
    ，已有悔意等一切情狀，分別就施用第一級毒品部分，量處
    有期徒刑九月，就施用第二級毒品部分，量處有期徒刑五月
    ，並定應執行刑為有期徒刑一年，認事用法俱無不當，量刑
    亦稱妥適，被告上訴意旨指摘原判決不當，為無理由，應予
    駁回。
據上論斷，應依刑事訴訟法第三百六十八條，判決如主文。
本案經檢察官甲○○到庭執行職務。
中　　華　　民　　國　　94　　年　　11　　月　　2 　　日
              刑事第十庭  審判長法　官　林　照　明
                                法　官　吳　重　政
                                法　官　唐　光　義
上列正本證明與原本無異。
施用第一級毒品罪得上訴。
施用第二級毒品不得上訴。
如不服本判決應於收受送達後十日內向本院提出上訴書狀，其未
敘述上訴之理由者並得於提起上訴後十日內向本院補提理由書（
均須按他造當事人之人數附繕本）。
                                書記官　王　麗　珍
中　　華　　民　　國　　94　　年　　11　　月　　8 　　日
                                                      Ｉ
